臺灣嘉義地方法院民事裁定
111年度聲字第76號 
聲  請  人  台新大安租賃股份有限公司

法定代理人  陳力雄  


相  對  人  李宗鴻  

            蔡麗玉  

上列聲請人聲請通知相對人限期行使權利，本院裁定如下：
    主  文
相對人應於本裁定送達後21日內，就其因本院110年度執全字第1
07號假扣押執行程序所受之損害，向聲請人行使權利，並向本院
提出為行使權利之證明。
    理  由
一、按訴訟終結後，法院得依供擔保人之聲請，通知受擔保利益
    人於一定期間內行使權利並向法院為行使權利之證明，如相
    對人未證明已行使權利時，法院應依供擔保人之聲請，以裁
    定命返還其提存物，民事訴訟法第104條第1項第3款後段定
    有明文。依同法第106條規定，上開有關供訴訟費用擔保之
    規定，於因假扣押供擔保之情形準用之。而上開所謂「訴訟
    終結」，在因假扣押或假處分所供擔保之場合，因該擔保係
    為保障受擔保利益人因該假扣押或假處分所受損害而設，倘
    執行法院已依假扣押或假處分裁定為假扣押或假處分之執行
    ，則在供擔保人撤回假扣押或假處分之執行前，受擔保利益
    人所受損害仍可能繼續發生，損害額既尚未確定，自難強令
    其行使權利，必待供擔保人已撤回假扣押或假處分之執行，
    始得謂為訴訟終結。
二、本件聲請意旨略以：兩造間假扣押執行事件，聲請人前依鈞
    院110年度司裁全字第154號假扣押裁定，提供擔保新臺幣（
    下同）123,000元，經鈞院110年度存字第351號提存後，對
    相對人之財產假扣押執行在案（鈞院110年度執全字第107號
    ）。因聲請人業已撤回假扣押執行，為利取回擔保金，爰聲
    請鈞院通知相對人於一定期間內行使權利等語。
三、聲請人前開主張之事實，業據提出本院110年度司裁全字第1
    54號民事裁定、110年度存字第351號提存書、民事執行處函
    等影本為證，並經本院依職權調閱本院110年度司裁全字第1
    54號、110年度執全字第107號假扣押保全程序暨執行卷宗、
    110年度存字第351號提存卷宗審核無訛，堪認聲請人聲請假
    扣押執行程序業已終結，符合民事訴訟法第104條第1項第3 
    款規定所稱「訴訟終結」之情形。而相對人尚未行使權利，
    亦有本院民事紀錄科查詢表在卷可稽。從而，聲請人聲請通
    知相對人於一定期間內行使權利，為有理由，應予准許，爰
    裁定如主文所示。
中　　華　　民　　國　　111 　年　　4 　　月　　11　　日
                  民事第二庭法　官　陳威憲 
以上正本係照原本作成。
如不服本裁定，應於本裁定送達後10日內，以書狀向本院提出抗
告狀（須按對造人數提出繕本）並繳納抗告費新臺幣1,000元。
中　　華　　民　　國　　111 　年　　4 　　月　　11　　日
                            書記官  方瀅晴